臺灣高等法院臺南分院刑事判決　　　　100年度上易字第225號
上　訴　人
即　被　告　郭春雄
上列上訴人因詐欺案件，不服臺灣臺南地方法院99年度易字第16
93號中華民國100 年3月8日第一審判決（起訴案號：臺灣臺南地
方法院檢察署99年度偵字第12613 號），提起上訴，本院判決如
下：
    主  文
上訴駁回。
    事  實
一、郭春雄明知申請帳戶使用係輕而易舉之事，一般人無故取得
    他人金融帳戶使用之行徑常與財產犯罪密切相關，而可預見
    該等不自行申辦帳戶使用，反而收取他人申辦之金融帳戶、
    金融卡等資料使用之人，可能係遂行不法所有意圖用以詐騙
    他人，仍以縱若有人持以犯罪亦無違反其本意之幫助他人犯
    詐欺財物罪之不確定故意，於民國九十五年七月十八日至同
    年月二十一日間某日，在不詳地點，將其於九十二年四月十
    一日在位於臺南市○○路○段三六六號之臺南普濟郵局申辦
    局號：００三一二二—一號、帳號：0000000號之帳
    戶存摺（含存簿密碼）、開戶印章、金融卡（含金融卡密碼
    ；金融卡係於九十五年七月十四申請，並申請非約定帳戶轉
    帳服務）等資料均交付予年籍姓名不詳之成年人後轉交與詐
    欺集團成員。該詐欺集團成員則共同意圖為自己不法之所有
    ，基於詐欺取財之犯意聯絡，於九十五年八月二十二日下午
    一時許，以電話聯繫林陳敏，佯稱其身份證遭他人冒用需與
    承辦檢察官聯繫等語，於翌日即二十三日復接獲自稱為蔡立
    文之檢察官表示其銀行帳戶內款項有問題，須將其銀行帳戶
    內款項均轉匯入郭春雄申辦前開申辦郵局帳戶內，致林陳敏
    陷於錯誤，即依詐騙集團成員指示，於是日中午十二時許，
    至位於臺北市○○區○○路一五四號陽信商業銀行，將其定
    存金額一百十萬元辦理解約後，並將該款項轉入郭春雄申辦
    前開帳戶內，因而受騙。嗣該詐騙集團成員於是日下午一時
    三十分許，持郭春雄開戶印章至高雄順昌郵局提領所詐得款
    項六十六萬元而得逞。嗣因林陳敏發現有異報警，而循線查
    悉上情，郭春雄於偵查中逃匿，於九十六年三月二十二日經
    臺灣臺南地方法院檢察署發布通緝，嗣於九十九年五月二十
    二日十一時三十五分許，在台中縣大里市○○路七一七號前
    經警緝獲。
二、案經林陳敏報請臺北市政府警察局北投分局轉臺南市政府警
    察局第二分局報告臺灣臺南地方法院檢察署檢察官偵查起訴
    。
    理  由
壹、證據能力方面
    按被告以外之人於審判外之言詞或書面陳述，除法律有規定
    者外，不得作為證據；又被告以外之人於審判外之陳述，雖
    不符合同法第一百五十九條之一至第一百五十九條之四之規
    定，但經當事人於審判程序同意作為證據，法院審酌該言詞
    陳述或書面陳述作成時之情況，認為適當者，亦得為證據。
    當事人、代理人或辯護人於法院調查證據時，知有第一百五
    十九條第一項不得為證據之情形，而未於言詞辯論終結前聲
    明異議者，視為有前項之同意，刑事訴訟法第一百五十九條
    第一項及第一百五十九條之五分別定有明文。本判決下列所
    引用之除公務員職務上製作之紀錄文書，並無顯不可信之情
    況，依刑事訴訟法第一百五十九條之四第一款規定，有證據
    能力外，其餘屬傳聞證據部分，業經檢察官、被告於本院準
    備程序及審判期日中均明示同意此部分之證據有證據能力（
    見本院卷第二六頁、三七頁），並且迄至言詞辯論終結前亦
    未撤回前開同意，本院審酌各該審判外供述證據及書面作成
    時之情況，製作當時之過程、內容、功能等情況，其取得並
    無違法情形，具備合法可信之適當性保障，經綜合判斷，與
    本件犯罪待證事實，具有關連性，核無可信度明顯過低之情
    事，認具適當性，均得作為證據。
貳、認定犯罪事實所憑之證據及理由
一、訊據被告郭春雄固坦承於九十二年四月十一日申辦上開臺南
    普濟郵局之局號：0000000、帳號：0000000
    號之帳戶乙節不諱，惟矢口否認有何上揭幫助詐欺取財之犯
    行，辯稱：伊申辦該帳戶是為向保險公司借款，於九十二年
    間辦理向保險公司借款提領出所借款項後即未再使用，均放
    置於住處客廳抽屜內，印章放置另一個抽屜，一直到九十六
    年間即伊滿六十五歲隔年要去區公所辦理請領老人年金時須
    使用，但已找不到，故認為是在九十四年、九十五年間搬家
    時遺失的，且發現遺失後至郵局申請補辦，郵局人員才告知
    該帳戶成為人頭戶不能補發申辦，伊並未將其申辦之該郵局
    存簿、印章、金融卡等物交與任何人；自難以伊係遺失上開
    台南普濟郵局帳戶存摺之客觀事實，遽以推論伊有交付帳戶
    云云。
二、經查：
(一)、被告於九十二年四月十一日前往臺南市○○路○段三六六號
    臺南普濟郵局，申辦局號：００三一二二—一號、帳號：0
    000000號之帳戶存摺及金融卡（金融卡因逾三個月未
    領，依規定於九十二年八月六日辦理繳銷）乙節，有被告郵
    局開戶資料在卷可稽（見警卷第十四頁、十五頁）；而證人
    即被害人林陳敏於上述時間、地點接獲詐騙集團成員電話而
    陷於錯誤，並依詐騙集團成員之指示，將其個人帳戶內定期
    存款解約後並匯款至被告申辦之前開帳戶內，於同日下午，
    即遭詐騙集團成員持被告帳戶存簿、開戶印鑑章等資料，至
    高雄順昌郵局以臨櫃提領現金方式將所詐得款項六十六萬元
    提領出乙節，業經證人林陳敏指訴綦詳（見警卷第二頁），
    並有被告申辦上開臺南普濟郵局立帳申請書、查詢最近交易
    詳情單、中華郵政股份有限公司儲匯處於九十九年六月三日
    以處儲字第０九九一０００八九五號函所附被告之客戶歷史
    交易清單、帳戶查詢單（見核交字第二五四二號偵查卷第三
    頁至五頁）；於九十九年十一月八日以處儲字第０九九一０
    ０七四七八號函所附九十五年八月二十三日郵政存簿儲金提
    款單（見核交字第三七七二號偵查卷第六頁、七頁）；及臺
    北市政府警察局北投分局受理刑事案件報案三聯單、受理各
    類案件紀錄表（見警卷第五頁、六頁）等件在卷可憑。足認
    被告所申辦之上開郵局帳戶存簿確由詐欺被害人林陳敏之正
    犯管領使用，並於被害人林陳敏匯款後，不到一小時即遭提
    領六十六萬元乙情，實可認定。
(二)、復查，證人即被告之子郭建良前於九十五年七月十二日將其
    申辦之帳戶以七千元代價販售與不詳姓名之「陳姓」成年男
    子使用，因而涉犯刑法第三十條、第三百三十九條之幫助詐
    欺取財罪，並經原審法院於九十六年五月七日以九六年簡字
    第九三一號判決確定拘役五十日乙節，固有臺灣高等法院被
    告（郭建良）前案紀錄表，及原審九十六年簡字第九三一號
    判決書各一份附卷可按（見原審卷第三五頁至四七頁），惟
    證人郭建良於原審審理時則結證稱：被告是伊父親，伊曾與
    被告一同居住在臺南新都路、安和路、鹽埕路等處所，但因
    伊陸續入監、出監，居住期間不長，且伊當時染有毒癮，不
    常在家，回家也只是睡覺，伊曾經賣過帳戶，但都是伊自己
    申辦的銀行及郵局帳戶，沒有拿被告帳戶去賣或交給他人等
    語（見原審卷第六一頁至六三頁）。是證人郭建良雖曾與被
    告一同居住在臺南各租屋處，但證人郭建良否認有擅自取走
    被告申辦之臺南普濟郵局之存摺、金融卡及印章等資料販售
    或交與收購帳戶之人使用甚明。
(三)、又被告辯稱其所申辦之前開臺南普濟郵局存簿於九十五年間
    因要申辦老人年金而發現不見云云，然查，被告於九十二年
    四月十一日辦理開戶，同時申辦金融卡，但因逾三個月未領
    卡遭郵局依規定辦理繳銷，但於九十五年七月十四日申請金
    融卡外，並申請非約定帳戶轉帳服務，於同年月十八日核發
    金融卡使用，並依中華郵政股份有限公司之規定，申辦「非
    約定轉帳」、「語音系統」及「金融卡」等均需本人親自辦
    理，並須持雙證件、帳戶及現場設定密碼始得辦理乙節，亦
    有中華郵政股份有限公司儲匯處於九十九年六月三日以處儲
    字第０九九一０００八九五號函、九十九年七月八日以處儲
    字第０九九一００三七四０號函函覆在卷甚明（見核交字第
    二五四二號偵查卷第三頁至五頁、十五頁至十八頁），並有
    電話紀錄單一紙附卷可按（見核交字第二五四二號偵查卷第
    七頁），復參以被告陳稱其申辦該郵局帳戶之印鑑章並未遺
    失，而前開九十九年六月三日函覆資料，亦明確記載未曾接
    獲掛失相關印鑑之紀錄甚明，且於九十五年七月十四日申辦
    電話語音服務、申請金融卡等資料，均是蓋用申辦上開帳戶
    當時留存之印鑑章辦理，甚至於該詐騙集團成員持存簿以臨
    櫃提領所詐騙款項，亦蓋用該相同印鑑章，而得以順利領得
    詐騙款項，有同前開郵局於九十九年十一月八日函覆提款單
    資料甚明，復佐以被告於原審及本院審理時陳稱：其居住於
    臺南市期間分別居住過新建路，之後搬至安和路，後來至新
    都路等處所居住等語（見原審卷第二六頁至二七頁、本院卷
    第四三頁、四四頁），另於九十五年七月十四日至和順郵局
    辦理電話語音服務申請及申辦金融卡時，除記載戶籍地臺南
    市○○路五二０巷十一號五樓之一之外，並在金融卡申請書
    下方空白處填寫「安和路四段三一七號」甚明，如非被告郭
    春雄本人持其證件及申辦該帳戶所留存印鑑章辦理，則該申
    辦者如何得以持被告郭春雄之印鑑章、雙證件及知悉被告之
    實際住居地而得以順利辦理使用電話語音服務及申辦金融卡
    ，足認被告確於九十二年四月十一日申辦前開臺南普濟郵局
    帳戶後，復於九十五年七月十四日辦理非約定帳戶轉帳服務
    、使用電話語音服務及申請金融卡使用乙節甚明，是被告所
    辯該帳戶存簿於九十四年或九十五年間遺失，上開申辦語音
    服務申請、金融卡及非約定帳戶轉帳服務等均非其申辦云云
    ，應不足採信。
(四)、再者被告先後就有關與何人居住，及何時發現該郵局存簿遺
    失之陳述，亦顯有前後不一，就被告於九十四年、九十五年
    間即其申辦前開郵局帳戶存簿期間與何人一同居住等情，被
    告於九十九年五月二十二日檢察官偵查中先稱：伊與太太及
    兒子同住等語；復於九十九年六月三十日檢察官偵查中改稱
    ：伊從申辦帳戶後至存摺遺失該段期間均一人居住等語，嗣
    於同年十一月二日再改陳：伊於九十四年、九十五年間在臺
    南市○○路租屋處與太太一起賣豬肉爐，做了約十個月，生
    意不佳就收起來，伊即與太太一起上臺中到兒子那邊住等語
    。後於原審準備程序時再改稱：九十五年間伊一人住在臺南
    安和路租屋處等語；之後再改陳：伊在九十五年間曾經替兒
    子郭建良交保，在郭建良交保前有一起居住，兒子郭建良交
    保後就沒有一起住等語；另有關被告所陳發現其申辦之臺南
    普濟郵局遺失之時間點，先稱於九十四、九十五年間搬家時
    發現該存摺不見等語，之後則改稱：是於九十五年間要辦理
    老人年金時發現郵局存摺不見等語，是被告所陳有關與家人
    一同居住情狀及其申辦之臺南普濟郵局帳戶何時發現不見等
    情先後不一，被告所辯上開帳戶係搬家後發現遺失等語，實
    足令人懷疑，不可採信。
(五)、又查，被告雖稱其所申辦臺南普濟郵局帳戶之印鑑章並未遺
    失，但於檢察官偵查中令被告提出之該郵局帳戶印鑑章，被
    告於偵查中當庭所提出之印鑑章，其上之印文字樣顯與被告
    申辦臺南普濟郵局開戶所留存印鑑章之樣式字樣不同，且該
    詐騙集團成員於九十五年八月二十二日詐騙得被害人林陳敏
    之款項後，隨即於翌日即二十三日持被告申辦臺南普濟郵局
    印鑑章以臨櫃提款現金方式提領所詐得款項中之六十六萬元
    現金等情，有被告申辦該帳戶所留存印鑑，及申辦金融卡、
    使用電話語音服務申請書上均留有印鑑印文，被告於九十九
    年六月三十日於檢察官偵查中所蓋印之印章印文一紙，及中
    華郵政股份有限公司儲匯處於九十九年十一月八日以處儲字
    第０九九一００七四七八號函所附九十五年八月二十三日郵
    政存簿儲金提款單一份均在卷可憑。足見被告於檢察官偵查
    中所提出之印章實非其申辦該郵局帳戶之開戶印鑑甚明，被
    告所稱該郵局開戶印鑑章未遺失云云，不足採信，且該詐騙
    集團成員確實取得被告申辦郵局帳戶之開戶印鑑章，並知悉
    該帳戶提款之密碼，否則何以得順利以臨櫃提款方式提領所
    詐得款項，是被告此部分所辯顯係臨訟卸責之詞，不可採信
    。
(六)、再者，詐欺正犯為避免員警自帳戶來源回溯追查出真正身分
    ，乃以他人帳戶供作詐得款項出入之帳戶，此為詐欺正犯需
    利用他人帳戶之原因，相應於此，詐欺正犯亦會擔心如使用
    他人帳戶，因帳戶持有人非自己，則詐得款項將遭不知情之
    帳戶持有人提領，或不知情帳戶持有人逕自掛失以凍結帳戶
    之使用，甚或知情之帳戶持有人以辦理補發存摺、變更印鑑
    、密碼之方式，將帳戶內存款提領一空，致其費盡周章所詐
    得之款項化為烏有。則詐欺正犯所使用之帳戶，必須為其所
    能控制之帳戶，始能確保詐得款項。申言之，詐欺正犯絕不
    可能使用他人遺失或遭竊之存摺、印鑑、密碼之帳戶供作詐
    得款項匯入之帳戶，以免除遭真正帳戶持有人提領或掛失之
    風險。查被告陳稱：該帳戶存摺平時均放置在客廳桌子內，
    並未將該帳戶存摺密碼書寫在存摺上面，伊並未發現住處遭
    竊等語，則居家空間為個人最易掌控之場域，假若物品在家
    中遺失，也易追查出去向或可確認即係遭他人侵入竊取，但
    被告陳稱未曾發現住處遭人入侵行竊等語，推敲此番供述似
    欲令本院形成係竊賊以未破壞被告住處門鎖方式竊得被告申
    辦之臺南普濟郵局帳戶存簿後，甚至持被告證件及印鑑章前
    往臺南和順郵局申辦非約定帳戶轉帳服務、使用電話語音服
    務，及申請金融卡之後，再悄悄將被告之證件及印鑑章再放
    回被告住處！並經自行測試得悉被告申辦該帳戶之密碼，而
    得以知悉密碼以臨櫃提領現金方式提領出所詐騙款項之心證
    ，且被告亦無法提出與開戶印鑑相符之印鑑章，綜上所述，
    被告以系爭帳戶係因放置家中而遺失而遭詐欺集團利用云云
    置辯，實有悖於常理，難以採信。
(七)、本件被告雖否認有將帳戶交與他人使用乙情，致不能明其正
    確之犯罪時間及地點，惟本院審酌被告申辦臺南普濟郵局帳
    戶自被告於九十二年四月十一日開戶後，於同年月十四日提
    領現金九千元後即無使用紀錄，迄於九十五年七月十四日始
    有設定非約定轉帳、設定語音系統及申請核發金融卡，於九
    十五年七月十八日核發金融卡，及於九十五年七月二十一日
    即有以匯款二萬元，同日跨行提領該筆二萬元，同年八月二
    十一日無摺存款九千元，同日跨行提領九千元，同年月二十
    二日無摺存款一千元，同日以卡片提款一千元之紀錄，有中
    華郵政股份有限公司儲匯處於九十九年六月三日以處儲字第
    ０九九一０００八九五號函檢附客戶歷史交易清單一紙在卷
    可憑，是依該交易清單所示，該帳戶於九十五年七月十八日
    前，存進、提出之次數僅有一次，與九十五年七月十八日之
    後之二十一日、二十二日同日即有以不同方式存入、提領款
    項紀錄，亦可認系爭帳戶被告九十二年四月十一日開戶之後
    迄於九十五年七月十八日前，並未有遭他人不法利用之情，
    而九十五年七月二十一日至七月二十二日出現異常提領現象
    ，表示被告之金融卡已在詐欺集團之手，用以測試該帳戶是
    否可正常使用。又衡情詐欺正犯並無提早取得他人帳戶之必
    要，且使用他人帳戶行騙，因被害人隨時可能發現受騙進而
    報警，即有隨時被列為警示帳戶而資金凍結無法提領犯罪所
    得之高度風險，是故詐欺正犯於取得帳戶存摺、提款卡後，
    使用天數均不長，故當有極高機率係被告將提供帳戶予詐欺
    正犯使用之實際時間，與詐騙集團開始使用帳戶行騙之時間
    大致相符，綜合上情，本件被告將系爭帳戶提供予詐欺正犯
    使用之時間，應為九十五年七月十八日至同年月二十一日間
    之某日，可資認定。
(八)、按金融機構接受客戶申請一般存款帳戶之現況，絕大多數不
    須任何條件，亦無須任何費用，即任何人均可辦理金融帳戶
    存摺使用，如無特殊理由，實無借用他人存摺使用之必要；
    而金融存摺事關存款人個人財產權益之保障，倘有不明之金
    錢來源，甚而攸關個人法律上之責任，其專有性甚高，除非
    本人、與本人具有信賴關係或其他特殊原因，難認有何流通
    使用之可能，一般人均有妥為保管防阻他人任意使用之認識
    ；縱使特殊情況偶有交付他人使用之需，亦必然深入瞭解用
    途及合理性後，再行提供以使用，方符常情。且該等專有物
    品如落入不明人士手中，而未加以闡明正常用途，極易被利
    用為與財產有關之犯罪工具，此為吾人依一般生活認知所易
    於體察之常識。又有犯罪意圖者，非有正當理由，竟提供金
    錢代價徵求他人之帳戶，則客觀上可預見其目的，係供為某
    筆資金之存入，後再行領出之用，且該筆資金之存入及提領
    過程係有意隱瞞其流程或避免行為人身分曝光之用意，一般
    人本於一般認知能力均甚易於瞭解。而一般詐欺集團即常以
    向不特定人收購或租用金融帳戶存摺之方法而從事如同本案
    之詐欺犯罪模式，報章、雜誌、電視亦常有報導。查被告為
    成年人，並非無社會經驗之人，明知存摺、提款卡及密碼等
    資料均有關個人財產、身分之物品，倘淪落於不明人士手中
    ，極易被利用為與財產有關之犯罪工具，竟願將其存摺、提
    款卡及密碼等物交付予與其身分上不具密切關係之人，顯然
    對於該帳戶將作為不法使用，有所認知，是雖卷內事證並無
    積極證據證明被告知悉該詐欺正犯將如何犯罪，而無法於本
    件認定被告有與該詐欺集團實施詐欺犯行之共同犯意聯絡，
    惟被告既對金融帳戶交付他人使用，可能遭持以從事財產犯
    罪有所認知，其有幫助他人犯詐欺取財罪之不確定犯罪故意
    甚明。
三、綜上所述，被告所為幫助詐欺取財之犯行，足堪認定，本件
    事證明確，應依法論科。
參、論罪科刑之理由
一、查本案向被告取得其申辦臺南普濟郵局存簿、印章、金融卡
    及該帳戶密碼之年籍姓名不詳之成年人為犯罪集團成員，而
    該集團成員所為，係犯刑法第三百三十九條第一項之詐欺取
    財罪，該犯罪集團成年成員間，有犯意聯絡及行為分擔，為
    共同正犯。
二、被告基於幫助之意思，提供所有前揭帳戶存簿、金融卡、密
    碼及印鑑章等資料，對於正犯即收受者犯詐欺罪資以助力，
    乃基於幫助詐欺之犯意而參與構成要件以外行為，核其所為
    ，係犯刑法第三十條第一項前段、第三百三十九條第一項之
    幫助詐欺取財罪。
三、又被告所為既屬幫助犯，應依刑法第三十條第二項規定，按
    正犯之刑減輕其刑。
肆、本院維持原判決之理由
一、原判決以被告犯行罪證明確，因予適用刑法第三十條、第三
    百三十九條第一項、第四十一條第一項前段，刑法施行法第
    一條之一之規定，並審酌被告智識程度為國小畢業（見附於
    九九年偵緝字第六三三號偵查卷之第六頁調查筆錄教育程度
    欄之記載），提供其個人申辦之帳戶存簿、金融卡、印鑑章
    及密碼等資料供詐欺集團詐騙他人財物，危害社會正常交易
    安全，增加被害人尋求救濟之困難，並使犯罪之追查趨於複
    雜，被害人遭詐騙金額，及犯罪後否認犯行之態度，兼衡被
    告犯罪之動機、目的、手段、智識程度等一切情狀，量處有
    期徒刑四月，並諭知易科罰金之折算標準。並敘明被告上開
    犯罪時間，雖在九十六年四月二十四日前，但被告於九十六
    年三月二十二日經臺灣臺南地方法院檢察署通緝，於九十九
    年五月二十二日經臺中縣警察局霧峰分局警備隊緝獲，同日
    撤銷通緝乙節，有臺灣臺南地方法院檢察署九十六年三月二
    十二日南簡朝偵崇緝字第九二九號通緝書、霧峰分局警備隊
    九十九年五月二十二日職務報告及同前開檢察署九十九年五
    月二十七日南檢治偵崇銷字第一二八五號撤銷通緝書各一份
    附卷可稽，然按本條例施行前，經通緝而未於民國九十六年
    十二月三十一日以前自動歸案接受偵查、審判或執行者，不
    得依本條例減刑，中華民國九十六年罪犯減刑條例第五條定
    有明文，是被告於九十六年三月二十二日偵查中因本案發佈
    通緝，即在上開減刑條例施行前遭通緝，迄於九十九年五月
    二十七日始緝獲，未於九十六年十二月三十一日以前自動歸
    案接受偵查、審判或執行，依照中華民國九十六年罪犯減刑
    條例第五條規定，不得依該條例減刑。
二、按刑罰之量定，固屬法院自由裁量之職權行使，惟刑事審判
    之量刑，在於實現刑罰權之分配的正義，故法院對科刑判決
    之被告量刑，應符合罪刑相當原則，使罰當其罪，以契合人
    民之法律感情。此所以刑法第五十七條明定科刑時應審酌一
    切情狀，尤應注意該條所列各款情形，以為科刑輕重之標準
    。又刑之量定首在矯治、改善行為人反社會危險性，因此科
    刑時除應注意審酌該條第九款犯罪所生之客觀影響外，對於
    其餘依據主觀主義及防衛社會之精神所釐訂行為人主觀上之
    犯罪動機、犯罪時所受之刺激等項，仍應特別加以審酌，查
    原審審酌上情，足見惡性非輕，本院認原審量處上開刑度，
    應無違一般人民之法律感情，實符合罪刑相當原則，合先敘
    明。是綜上所述，原審認事用法，並無不合，量刑亦稱妥適
    ，被告上訴意旨猶執前詞或否認犯罪或請求從輕量刑云云，
    因而指摘原判決不當，自無理由，應予駁回。
據上論結，應依刑事訴訟法第三百六十八條，判決如主文。
本案經檢察官郭珍妮到庭執行職務。
中    華    民    國  100    年     6     月    22    日
                  刑事第四庭    審判長法  官  吳志誠
                                      法  官  羅心芳
                                      法  官  吳森豐
以上正本證明與原本無異。
不得上訴。
                                      書記官  岑  玢
中    華    民    國  100    年     6     月    22    日
附錄本案論罪科刑法條
刑法第339條第1項：
意圖為自己或第三人不法之所有，以詐術使人將本人或第三人之
物交付者，處5 年以下有期徒刑、拘役或科或併科1 千元以下罰
金。